臺灣宜蘭地方法院刑事判決　　　　　　　100年度訴字第511號
公　訴　人　臺灣宜蘭地方法院檢察署檢察官
被　　　告　蔡東僑
指定辯護人　本院法官　王耀興
上列被告因毒品危害防制條例案件，檢察官提起公訴（100年度
毒偵字第825號），被告於準備程序中就被訴事實為有罪之陳述
，經合議庭裁定由受命法官獨任進行簡式審判程序後，檢察官聲
請與被告進行協商，經本院同意後，檢察官與被告於審判外進行
協商，並聲請改依協商程序而為判決，本院判決如下：
    主  文
蔡東僑施用第二級毒品，處有期徒刑肆月；又施用第一級毒品，
處有期徒刑捌月，扣案之海洛因柒包（淨重零點伍貳公克，驗餘
淨重零點伍壹公克）沒收銷燬。應執行有期徒刑拾月，扣案之海
洛因柒包（淨重零點伍貳公克，驗餘淨重零點伍壹公克）沒收銷
燬。
    事實及理由
一、犯罪事實：蔡東僑前因施用毒品案件，先後經本院裁定送觀
    察、勒戒後，均認無繼續施用毒品之傾向，經臺灣宜蘭地方
    法院檢察署檢察官分別於民國89年6月16日以89年度毒偵緝
    字第171號、90年2月23日以89年度毒偵字第1564號、90年度
    毒偵字第76、355號案件為不起訴處分確定。又因施用毒品
    案件，經本院以90年易字第531號、90年訴字第431號各判處
    有期徒刑七月、十月，並經定其應執行刑為一年四月確定，
    並送強制戒治一年，於95年7月23日縮刑期滿執行完畢（不
    構成累犯）。再於97年間因施用毒品案件，經本院裁定送觀
    察勒戒後，認有繼續施用毒品之傾向，裁定送強制戒治期滿
    ，於98年12月8日經臺灣宜蘭地方法院檢察署檢察官以98年
    度戒毒偵字第50號為不起訴處分；復於99年間因施用毒品案
    件，經同署檢察官以99年度毒偵字第547號案件為緩起訴處
    分，緩起訴期間自99年10月14日起至101年10月13日，現仍
    在緩起訴期間內。詎仍不知悛悔，明知海洛因及甲基安非他
    命為毒品危害防制條例第二條第二項第一、二款所列之第一
    級毒品及第二級毒品，不得擅自施用，竟仍於前揭觀察勒戒
    、強制戒治執行完畢釋放後五年內，且經判處罪刑確定，基
    於施用第一級毒品海洛因及第二級毒品甲基安非他命之犯意
    ，分別於
（一）100年8月16日晚間9時多、10時許，在宜蘭縣羅東鎮羅東
      運動公園旁住宅區，以將甲基安非他命置於玻璃球內用火
      燒烤再吸食煙霧之方式，施用甲基安非他命1次，玻璃球
      於用畢後即丟棄現滅失不存在。
（二）於100年8月17日上午7、8時許，在宜蘭縣羅東鎮羅東運動
      公園內，以將海洛因摻入香菸內吸食之方式，施用海洛因
      1次，香煙於用畢後即丟棄現滅失不存在。
    嗣為警於100年8月17日上午9時30分許，在宜蘭縣羅東鎮○
    ○○街與羅莊街口查獲，並扣得蔡東僑前於8月16日自綽號
    「阿興」之成年男子處所取得施用1包後所剩餘之海洛因7包
    （合計淨重0.52公克，驗餘淨重0.51公克）。旋經警採尿送
    驗結果呈鴉片類嗎啡及安非他命類安非他命、甲基安非他命
    陽性反應，始悉上情。案經宜蘭縣政府警察局羅東分局報告
    偵辦。
二、證據：
（一）被告蔡東僑於警詢、檢察官訊問及本院訊問中之自白。
（二）慈濟大學濫用藥物檢驗中心100年8月22日檢驗總表、宜蘭
      縣政府警察局羅東分局100年度毒品犯罪嫌疑人尿液採驗
      作業管制紀錄(100年8月17日採尿)各1份。
（三）宜蘭縣政府警察局羅東分局100年8月17日搜索扣押筆錄、
      扣押物品目錄表各1份。
（四）法務部調查局濫用藥物實驗室100年9月20日調科壹字第
      10023021230號鑑定書1份。
（五）全國施用毒品案件紀錄表、受觀察勒戒人毒品及前科紀錄
      簡列表、刑案人犯在監在押紀錄表、臺灣宜蘭地方法院檢
      察署檢察官89年度毒偵緝字第171號、89年度毒偵字第156
      4號、90年度毒偵字第76、355號、98年度戒毒偵字第50號
      不起訴處分書、本院90年易字第531號、90年訴字第431號
      判決書、臺灣宜蘭地方法院檢察署檢察官99年度毒偵字第
      547號案件緩起訴處分書及臺灣高等法院被告前案紀錄表
      各1份。
三、本件經檢察官與被告於審判外達成協商之合意且被告已認罪
    ，其合意內容為：被告願受科刑範圍為（一）施用第二級毒
    品犯行，願受有期徒刑四月之宣告。（二）施用第一級毒品
    犯行，願受有期徒刑八月之宣告，扣案之海洛因7包（淨重
    0.52公克，驗餘淨重0.51公克）沒收銷燬。應執行有期徒刑
    十月，扣案之海洛因7包（淨重0.52公克，驗餘淨重0.51公
    克）沒收銷燬。經查，上開協商合意並無刑事訴訟法第四百
    五十五條之四第一項所列情形之一，檢察官聲請改依協商程
    序而為判決，本院爰不經言詞辯論，於協商合意範圍內為協
    商判決，合予敘明。
四、應適用之法條：刑事訴訟法第二百七十三條之一第一項、第
    四百五十五條之二第一項、第四百五十五條之四第二項、第
    四百五十五條之八、第四百五十四條、第四百五十五條，毒
    品危害防制條例第十條第一項、第二項、第十八條第一項，
    刑法第十一條前段、第五十一條第五款。
五、協商判決除有刑事訴訟法第四百五十五條之四第一項第一款
    「於本訊問程序終結前，被告撤銷協商合意或檢察官撤回協
    商聲請者」；第二款「被告協商之意思非出於自由意志者」
    ；第四款「被告所犯之罪非第四百五十五條之二第一項所定
    得以協商判決者」；第六款「被告有其他較重之裁判上一罪
    之犯罪事實者」；第七款「法院認應諭知免刑或免訴、不受
    理者」情形之一，及違反同條第二項「法院應於協商合意範
    圍內為判決；法院為協商判決所科之刑，以宣告緩刑或二年
    以下有期徒刑、拘役或罰金為限」之規定者外，不得上訴。
六、本判決如有前述得上訴之情形而不服本件判決，得自收受判
    決送達之日起十日內，向本院提出上訴書狀（應附繕本，並
    應敘述具體理由），上訴於第二審法院。
本案經檢察官陳錦雯到庭執行職務。
中    華    民    國   100    年    12    月    26    日
                  刑事第二庭  法  官  林惠玲
以上正本證明與原本無異。
如不服本判決應於收受送達後十日內向本院提出上訴書狀，並應
敘述具體理由；其未敘述上訴理由者，應於上訴期間屆滿後二十
日內向本院補提理由書(均須按他造當事人之人數附繕本)「切勿
逕送上級法院」。
                              書記官  陳淑宜
中    華    民    國   100    年    12    月    26    日
【附錄本案論罪科刑法條】
毒品危害防制條例第十條
施用第一級毒品者，處六月以上五年以下有期徒刑。
施用第二級毒品者，處三年以下有期徒刑。